【裁判字號】    98,台上,4568
【裁判日期】    980813
【裁判案由】    違反毒品危害防制條例
【裁判全文】
最高法院刑事判決            九十八年度台上字第四五六八號
上  訴  人  甲○○
            乙○○
上列上訴人等因違反毒品危害防制條例案件，不服台灣高等法院
台中分院中華民國九十八年五月二十七日第二審判決（九十八年
度上訴字第五八四號，起訴案號：台灣台中地方法院檢察署九十
七年度偵字第一三七二六、一四四四０號），提起上訴，本院判
決如下：
    主  文
上訴駁回。
    理  由
按刑事訴訟法第三百七十七條規定：上訴於第三審法院，非以判
決違背法令為理由，不得為之。是提起第三審上訴，應以原判決
違背法令為理由，係屬法定要件。如果上訴理由書狀並未依據卷
內訴訟資料，具體指摘原判決不適用何種法則或如何適用不當，
或所指摘原判決違法情事，顯與法律規定得為第三審上訴理由之
違法情形，不相適合時，均應認其上訴為違背法律上之程式，予
以駁回。本件原審經審理結果，認為上訴人甲○○有原判決事實
欄記載之分別販賣第一級毒品海洛因予蔣明忠、陳信揮、洪志忠
、王清魁（以上各一次）及販賣第二級毒品甲基安非他命予乙○
○（一次）、紀淑華（一次）、陳昭男（二次）、陳雅玲（二次
）（以下合稱蔣明忠等人）之犯行，上訴人乙○○有該事實欄所
載幫助甲○○販賣甲基安非他命予陳雅玲一次之犯行，均為明確
，因而撤銷第一審關於上開部分之科刑判決，改判仍論處甲○○
以如原判決附表編號１至１０所示之罪刑，主刑部分並定應執行有
期徒刑拾伍年；及論乙○○以幫助販賣第二級毒品罪，處有期徒
刑年。已詳敘其調查、取捨證據之結果及憑以認定犯罪事實之
心證理由。並就上訴人等否認犯行之供詞及其所辯各語認非可採
，予以論述及指駁。從形式上觀察，原判決尚無足以影響判決結
果之違背法令情形存在。甲○○上訴意旨略稱：毒品危害防制條
例之處罰販賣毒品罪，係著重於行為人主觀上具牟利意思之惡性
，原判決於此有刑事訴訟法第三百七十八條及第三百七十九條第
十款、第十四款之違法等語。乙○○上訴意旨略稱：(1)乙○○一
再強調雖駕車搭載甲○○，但不知甲○○要賣毒品予陳雅玲，到
現場才知道甲○○要交付甲基安非他命予陳雅玲等情，前後供述
並無矛盾；原判決未說明其認為矛盾之理由，及何以乙○○清楚
目睹該毒品交易過程，即係事先知悉甲○○要與陳雅玲交易毒品
？有理由不備之違法。(2)甲○○與陳雅玲間之通訊監察譯文內容
中，並無雙方前後通話之細節，足證乙○○上開所辯不知情，應
屬可信，原判決僅憑其在場親睹交易過程，即認其存幫助之犯意
，亦有不載理由之違法等語。惟查：採證認事、取捨證據及證據
證明力之判斷，乃事實審法院之職權，苟其採證認事之論斷無違
證據法則，即不容任意指為違法。原判決認定甲○○單獨或與某
姓名年籍不詳之成年男子共同基於意圖營利之犯意聯絡，分別販
賣海洛因或甲基安非他命予上揭蔣明忠等人，係以該部分事實，
有甲○○之供述、蔣明忠等人之證詞及卷附通訊監察譯文等證據
資料可憑，並敘明：海洛因、甲基安非他命均價值高昂，販賣者
恆有暴利可圖，且有關毒品犯罪，政府查緝甚嚴，茍非意圖營利
，一般人焉有甘冒重度刑責而販賣海洛因或甲基安非他命之可能
，堪認甲○○就本件各次毒品交易，主觀上均具有營利之意圖。
又其關於乙○○幫助甲○○販賣甲基安非他命予陳雅玲部分，亦
以乙○○於第一審準備程序中多次供承伊載甲○○過去找陳雅玲
，知其要賣毒品給陳雅玲等語，且本件確有該販賣毒品之情事，
經甲○○、陳雅玲供述在卷；乙○○嗣辯稱：伊駕車搭載甲○○
過去，到現場才知道要交付甲基安非他命給陳雅玲云云，及改稱
：伊並不知道甲○○要販賣毒品給陳雅玲云云，非但與其前供不
符，且參酌陳雅玲證述：甲○○交貨時，是用夾鍊袋裝著，一眼
就可以看到白色粉末，乙○○在旁邊也有看到，二人都沒有下車
等語，乙○○清楚目睹交易毒品之過程，足認乙○○上開所辯，
顯為事後脫罪之詞，不足採信各等情。俱依卷證論斷明確。其推
理論斷衡諸經驗、論理等證據法則皆無違背，自難謂有上訴意旨
所稱之理由不備等違誤情形。經核上訴意旨，均係置原判決所為
明白論斷於不顧，仍持已為原判決指駁之陳詞再事爭辯，及對於
事實審法院取捨證據與自由判斷證據證明力之職權行使，徒以自
己之說詞，任意指摘，難認已符合首揭法定之第三審上訴要件。
本件上訴違背法律上之程式，應予駁回。
據上論結，應依刑事訴訟法第三百九十五條前段，判決如主文。
中    華    民    國  九十八  年    八    月   十三   日
                      最高法院刑事第九庭
                          審判長法官  邵  燕  玲
                                法官  李  伯  道
                                法官  孫  增  同
                                法官  李  英  勇
                                法官  許  錦  印
      本件正本證明與原本無異
                                      書  記  官
中    華    民    國  九十八  年    八    月   十八   日
                                                      Ｑ


司法院資訊處製作；財團法人民間司法改革基金會備份。
